Inventaris van het foto- en tekeningenarchief van architect S. de Clercq, 1901-1951
Nationaal Archief, Den Haag
S. de Clercq, Architect
Clercq, de
oudste stuk - jongste stuk: 1901-1951
CLF
88 inventarisnummer(s); 1,10 meter
Foto's, prentbriefkaarten, blauwdrukken, schetsen en tekeningen.
Nationaal Archief, Den Haag
Clercq, S. de
Het archief van S. de Clercq bestaat uit een verzameling(interieur)foto's, bouwtekeningen en blauwdrukken uit de eerste helft van de twintigste eeuw. Onder meer de inzending van S. de Clercq en ir. J Gratama voor de prijsvraag van de bouw van het Vredespaleis maar ook schetsen voor woningen te Tuindorp Heijplaat, Rotterdam, Sociëteit "De Witte" in Den Haag en een Tropenhotel op Curaçao.
Archiefvorming
Geschiedenis van het archiefbeheer
De verwerving van het archief
Het archief is door schenking verworven.
Aanwijzingen voor de gebruiker
Openbaarheidsbeperkingen
Volledig openbaar.
Materiële beperkingen
Het archief kent geen beperkingen voor het raadplegen van stukken als gevolg van slechte materiële staat.
Aanvraaginstructie
Openbare archiefstukken kunnen online worden aangevraagd en gereserveerd. U kunt dit ook via de terminals in de studiezaal van het Nationaal Archief doen. Om te kunnen reserveren dient u de volgende stappen te volgen:
Creëer een account of log in.
Selecteer in de archiefinventaris een archiefstuk.
Klik op ‘Reserveer’ en kies een tijdstip van inzage.
Verwant materiaal
Beschikbaarheid van kopieën
Inventarisnummers van dit archief zijn niet in kopievorm beschikbaar
Beschrijving van de series en archiefbestanddelen
- Woonhuis aan het Noordeinde 140 te 's-Gravenhage. (thans Het Perzisch Tapijthuis Perez N.V.)., 1901; 1
  kaart
  - Vijf foto's van plafond en schoorsteen., 1 omslag; Afm: 21,3 - 15,4
- Stations en arbeiderswoningen van de Zuid-Hollandse Elektrische Spoorweg Maatschappij., c. 1903; 2; 1 enveloppe
  - Foto halte Laan van N.O.Indië, Den Haag., 1
  - Foto arbeiderswoningen bij halte Voorburg-Leidschendam., 2
  - Foto halte Waalsdorperweg (Duin en Dal) Den Haag., 3
  - Foto halte Pompstationsweg Den Haag., 4
  - Groepsfoto bureaupersoneel Z.H.E.S.M. bij voltooiing station Scheveningen. (Vermelding van de namen op de keerzijde van de foto)., 5
- Goudse papierstucfabriek te Gouda., 1904; 3; 1 enveloppe
  - Voorgevel van de fabriek., 1
  - Papierstuc ontwerp Altof., 2
  - Papierstucen ontwerpen Altof., 3
- [Protestants kerkje] te Oud-Beijerland in samenwerking met Ir.J.Gratama gebouwd., 1905; 4; 1 enveloppe
  - foto van de kansel., 1
  - foto van een schouw., 2
  - foto van S. de Clercq en J.Gratama voor de ingang van het kerkje., 3
  - dubbel van nummer 3., 4
  - foto exterieur van het kerkje., 5
  - foto verenigingslokaal van de Nederlandse Protestantse Bond te Oud-Beijerland gezien naar preekstoel., 6
  - dubbel van nummer 6., 7
  - dubbel van nummer 6., 8
  - foto als onder 6 doch gezien naar galerij., 9
  - foto interieur kamer., 10
  - foto van de zoldering kerkje., 11
- Prijsvraag voor de bouw van het Vredespaleis te 's-Gravenhage, in samenwerking met Ir.J.Gratama onder het motto Duo., 1905/1906; 5; 1 enveloppe
  - Hoofdplattegrond., 1
  - situatie en sousterrain., 2
  - diepte doorsnede over het geheel., 3
  - langsdoorsnede ingang hal., 4
  - dwarsdoorsnede grote zaal., 5
  - Voorgevel., 6
  - perspectief voorzijde., 7
  - detail voorgevel., 8
  - zijgevel bibliotheek., 9
  - achtergevel., 10
- Raadhuis te Vlaardingen-Ambacht met portierswoning. (thans gemeente-archief, plein Emaus te Vlaardingen)., 1906; 6; 1 enveloppe
  - foto voorgevel van links gezien., 1
  - dubbel van 1., 2
  - foto van voorgevel met negen personen op de voorgrond waaronder schilder op ladder., 3
  - foto portierswoning., 4
  - foto voorgevel van rechts gezien., 5
  - dubbel van nummer 5., 6
  - interieurfoto met gedenkplaat., 7
  - foto van de ingang vanuit de raadzaal., 9
  - foto van de raadzaal met borstbeeld van Koningin Wilhelmina op de schouw., 10
  - dubbel van nummer 9., 11
  - prentbriefkaart met onderschrift "Vlaardinger-Ambacht. Het nieuwe raadhuis, januari 1906."., 12
  - prentbriefkaart met onderschrift "Vlaardinger-Ambacht Holyweg"., 13
  - prentbriefkaart met onderschrift "Groeten uit Vlaardinger-Ambacht"., 14
- Centrale van de Zuid-Hollandse Elektrische Spoorweg Maatschappij te Leidschendam., 1906; 7; 1 enveloppe
  - foto van de voorgevel genomen uit het blad van het "Koninklijk-Instituut van Ingenieurs"., 1
  - foto met opschrift "fundering en basement van de 63 meter hoge schoorsteen"., 2
  - foto van de remise met werkputten., 3
  - foto van de poortgebouwen., 4
  - foto van de poortwoningen., 5
- Viaduct over en halte bij de Leidschenstraatweg. Den Haag., 1907; 8; 1 omslag
  - tekening op linnen in rechterbovenhoek gedateerd januari 1907 en met inscriptie "Anno 1907" in het midden van de brug., 1
  - tekening en enbleem van de spoorwegen in het midden van de viaduct., 2
  - plattegrond., 3
- Ontwerp voor een woning voor Heer Storm De Grave te Voorburg nabij Arendsburg., 1908; 9; 1 omslag
  - gekleurde tekening gedateerd oktober 1908., 1
- Watertoren te Leiden., 1910; 10; 1 enveloppe
  - een foto.
- Woonhuis aan de Emmastraat 154 te 's-Gravenhage., 1910; 11; 1 map
  - een tekening.
- Villa voor Ir.J.O.H.Bunge te Leerdam., 1912; 12; 1 enveloppe
  - foto van huis met rechts huis in aanbouw., 1
  - foto van het huis van dichtbij., 2
  - foto van het huis op een afstand., 3
  - prentbriefkaart met gezicht op een water., 4
  - prentbriefkaart met onderschrift "Lingesigt Leurden"., 5
- Villa "Gondang " aan de Andries Bickerweg, Park Zorgvliet te 's-Gravenhage voor de familie G.Th.E.K.A.Kuijpers., 1913; 13; 1 enveloppe
  - foto met tekening van de villa en een oorkonde gedateerd 4 oktober 1913., 1
  - foto van de villa met rail op de voorgrond., 2
  - foto van de villa met braak terrein op de voorgrond., 3
  - foto van de villa in de steigers met in de rechter beneden hoek paard met wagen., 4
  - foto van de villa met gezicht op de tuingevel. op de achtergrond toren van Gymnasium Haganum., 5
  - foto van de villa met lantaarnpaal op de voorgrond., 6
  - foto trappenhuis en vestibule., 7
  - interieurfoto herenkamer., 8
  - interieurfoto herenkamer met schouw., 9
  - interieurfoto met bamboemeubelen., 10
  - interieurfoto kamer met doorkijk naar een daarachter gelegen kamer., 11
  - interieurfoto van kamer met openslaande deuren., 12
  - interieurfoto van kamer met gezicht naar schouw., 13
  - interieur van kamer., 14
  - blad met foto villa, plattegrond en beschrijving begane grond en bel-étage uit een tijdschrift., 15
  - blad met foto herenkamer en van de villa met gezicht op de tuingevel uit een tijdschrift., 16
- Woningen voor arbeiders van de glasfabriek te Leerdam., 1913; 14; 1 enveloppe
  - foto van een straat met drie mensen., 1
  - foto van een straat met kinderen., 2
- Versiering van de Alexanderstraat te 's-Gravenhage t.g.v. de onafhankelijksfeesten., 1913; 15
  - foto van de versiering in de Alexanderstraat met drie kinderen., 1
  - foto van de versiering in de Alexanderstraat met man., 2
- Sociëteit De Phoenix te Delft., 1913; 16; 1 omslag
  - een foto.
- Villa aan de Klatteweg te 's-Gravenhage voor Prof. Rahusen., 1914; 17; 1 enveloppe
  - foto villa., 1
  - foto villa met hek., 2
  - foto villa met zijtuin., 3
  - foto villa met hond., 4
  - interieurfoto van trappenhuis., 5
  - interieurfoto van de studeerkamer met schouw en boekenkast., 6
  - blad met foto villa en twee plattegronden, beschrijvingen van beganegrond en verdieping uit een tijdschrift., 7
- Landhuis "Arendshoeve" te Voorburg., 1915; 18; 1 enveloppe
  - foto van de voorgevel., 1
  - foto van de achtergevel., 2
  - foto van de rechterzijgevel., 3
  - foto van de tuin (ontwerp spuiter van Tersteeg)., 4
  - tekening van C.Bruijnzeel & Zn., 5
- Ziekenhuis te Leerdam., 1916; 19; l omslag
  - een krantenknipsel.
- Buitenhuis "De Heemakker" te Ginneken, gebouwd voor Baron De Constant Rebecque., 1917; 20; 1 omslag
  - een prentbriefkaart.
- Landhuis "Sterrenhoveke" te Elspeet voor Jkvr. J.van Eysinga., 1917; 21; 1 enveloppe
  - drie exterieurfoto's van het landhuis., 1-3
  - twee interieurfoto's van het landhuis., 4-5
  - twee prentbriefkaarten met wensen van Ima van Eysinga voor S.de Clercq., 6-7
- Verenigingshuis der Woodbrookers te Barchem., 1918; 22; 1 omslag
  - een tekening gesigneerd SC, augustus 1918.
- Paviljoen der Nieuwe Litteraire Sociëteit te Scheveningen., 1918; 23; 1 omslag
  - een plattegrond, september 1918.
- Nutsspaarbank aan de Riviervismarkt 5 te 's-Gravenhage., 1918; 24; 1 map
  - foto voorgevel., 1
  - foto rechterzij- en voorgevel., 2
  - foto vestibule., 3
  - foto hal publiek gezien naar boekhouding., 4
  - foto hal publiek gezien naar kas., 5
  - foto directeurskamer met directeur K.W.Bosch achter bureau., 6
  - foto directeurskamer gezien naar schouw., 7
  - foto traphal begane grond., 8
  - foto traphal le verdieping gezien naar Commissariskamer., 9
  - foto commissariskamer le verdieping gezien naar traphal., 10
  - foto commissariskamer le verdieping gezien naar schouw., 11
  - foto commissariskamer le verdieping gezien naar wand en schouw., 12
  - foto gebouw gezien vanaf Groenmarkt., 13
  - foto gebouw gezien vanaf Riviervismarkt., 14
  - foto gebouw in de steigers met op de achtergrond de toren van de Grote of St.Jacobskerk., 15
  - foto gebouw gezien vanaf Groenmarkt., 16
  - foto gebouw (vermoedelijk het oude gebouw)., 17
  - foto van de voor- en zijgevel op karton., 18
  - knipsel met afbeelding van het gebouw., 19
  - plattegrond van de begane grond op karton., 20
- Algemeen Sportterrein met stadion aan het kanaal tussen de Wittebrug en Scheveningen te Den Haag., 1919; 25; 1 omslag
  - tekening gedateerd juli 1919., 1
  - plattegrond met renvooi gedateerd juli 1919., 2
- Kantoorgebouw van de Klattensche Cultuur Maatschappij NV aan de Wassenaarseweg 36 te Den Haag., 1919; 26; 1 map
  - foto voorgevel., 25
  - foto achtergevel., 26
  - foto traphal begane grond., 27
  - foto traphal le verdieping gezien naar commissariskamer., 28
  - foto traphal le verdieping gezien naar trap., 29
  - foto traphalle verdieping gezien naar gang., 30
  - foto directiekamer gezien naar voorgevel., 31
  - foto directiekamer., 32
  - foto directiekamer (linker gedeelte) gezien naar voorgevel., 33
  - foto directiekamer detail raam linkerzijgevel., 34
  - foto directiekamer gezien naar linkerzijgevel., 35
  - foto directiekamer (rechter gedeelte) gezien naar voorgevel., 36
  - foto commissariskamer gezien naar directiekamer., 37
  - schets uit oude gegevens (plattegronden)., 38
- Kantoorgebouw aan de Laan van Meerdervoort te 's-Gravenhage v/h Woonhuis Mesdag., 1919; 27; 1 map
  - foto commissariskamer 1e verdieping gezien naar directiekamer., 47
  - foto commissariskamer gezien naar schouw., 48
  - foto commissariskamer gezien naar schouw (bovengedeelte)., 49
  - commissariskamer gezien naar voorgevel met elektrische kroon., 50
  - foto directiekamer 1e verdieping., 51
  - foto directie- en commissariskamer. Betimmering met embleem., 52
  - directie- en commissariskamer. Detail gebronsde deurknop., 53
- Huis te Velde te Rijswijk., 1919; 28; 1 omslag
  - een prentbriefkaart.
- Betimmering woonhuis te 's-Gravenhage. Vermoedelijk Nassau Odijckstraat., 1920; 29; 1 map
  - twee interieurfoto's., 57-58
- Landhuis "Clingenbosch" te Wassenaar., 1921; 30; 1 map
  - foto voor- en rechterzijgevel., 59
  - foto rechterzij- en achtergevel., 60
  - foto achter- en linkerzijgevel., 61
  - foto linkerzij- en voorgevel., 62
- Sportterrein "Houtrust" te 's-Gravenhage., 1922; 31; 1 map
  - foto van voorgevel (detail hoofdingang)., 64
  - schets van de hoofdingang gedateerd december 1922., 65
- Landhuis voor de familie Del Court van Krimpen te Wassenaar., 1922; 32; 1 map
  - foto voorgevel., 74
  - foto rechterzijgevel., 75
  - foto achtergevel., 76
  - foto traphal., 77
  - foto salon., 78
  - foto antieke eetzaal., 79
- Villa "Rust en Vreugd" van Phs. van Ommeren te Wassenaar., 1923; 33; 1 map
  - foto voorgevel., 117
  - foto achtergevel., 118
  - foto achtergevel., 119
  - foto brug naar villa., 120
  - foto hal., 121
  - interieurfoto met staande klok., 122
  - foto kamer met goudkeer behang en gedeeltelijk zichtbare plafondschildering., 123
  - foto serre en salon., 124
  - foto beneden voorkamer met vleugelpiano., 125
  - foto boven woonkamer., 126
  - foto achtergevel., 127
  - interieurfoto naar schouw gezien met wandborden., 128
  - plattegrond (bruindruk)., 129
  - plattegronden blad 1., 130
  - tekening van de gevels blad 2., 131
  - tekening balklaag en vloeren begane grond, blad 3., 132
  - tekening met doorsneden blad 4., 133
  - Brief van S.de Clercq dd. 2.9.1926 aan de heer J.C.M.Mensing te Bussum., 134
  - Brief van J.C.M.Mensing te Bussum dd. 4.9.1926 aan S.de Clercq., 135
  - Brief van Phs. van Ommeren Jr, te Wassenaar dd. 8.9.1930 aan Dr. Wm. H. Fox., 136
  - Brief van Dr. Wm. H. Fox dd. 14.9.1930 aan Phs. van Ommeren Jr. te Wassenaar., 137
- Winkel in de Venestraat 35-37 te 's-Gravenhage (N.V.Stoffen en zijde dames mode artikelen Van Wisbrun & Liffmann)., 1924; 34; 1 map
  - foto voorgevel., 129
  - aquarel voorgevel., 130
  - bouwtekening blad 1 gedateerd 17 januari 1924., 131
- Landhuis "Dennendreef'" met chauffeurswoning en garage te Wassenaar voor Mevr. de douairière Jhr. Mr. A.L.J. Melvill van Carnbee geb. Jvr. Loudon en Jkvr. E. Loudon. (thans Ambassade van Venezuela, Buurtweg 91., 1925; 35; 1 map
  - foto voorgevel., 134
  - foto linkerzij- en voorgevel., 135
  - foto rechterzij- en achtergevel., 136
  - foto achtergevel., 137
  - foto achtergevel met terras en tuin., 138
  - revisietekening landhuis blad 1., 139
  - revisietekening landhuis blad 2., 140
  - revisietekening garage blad 3., 141
  - revisietekening landhuis en garage blad 4., 142
  - bouwtekening blad 1 op linnen., 143
  - bouwtekening blad 2 op linnen., 144
  - bouwtekening blad 3 op linnen., 145
  - bouwtekening blad 4 op linnen., 146
  - bouwtekening blad 5 op linnen., 147
  - bouwtekening blad 6 op linnen., 148
  - bouwtekening blad 7., 149
  - bouwtekening augustus 1924., 150
  - bouwtekening 21 december 1925., 151
- Rotterdamse Droogdokmaatschappij. Tuindorp Heyplaat te Rotterdam., 1924; 36; 1 omslag
  - blauwdruk 626, maart 1924 van bouwblok 80., 1
  - bouwtekening van oktober 1924 van bouwblok 32., 2
- Tuinbank op het landgoed "Rust en Vreugd" te Wassenaar van Phs.van Ommeren., 1924; 37; 1 omslag
  - foto van de tuinbank., 1
  - brief dd. 25.4.1924 van S.de Clercq aan de directie van de Rotterdamse Droogdok Maatschappij., 2
  - brief dd. 28.4.1924 van de Rotterdamse Droogdok Maatschappij aan S. de Clercq., 3
  - brief dd. 29.4.1924 van S.de Clercq aan de directie van de Rotterdamse Droogdok Maatschappij., 4
- Prijsvraag voor de uitbreiding van het gebouw van de nieuwe of litteraire sociëteit "De Witte" aan het plein te 's-Gravenhage., 1924; 38; 1 enveloppe
  - 1 - 8 acht kleine onopgeplakte foto's van gevels, doorsneden, platteg[e]ronden.
- HTO, Woonhuis voor mannen aan de Rijswijkseweg 342 te 's-Gravenhage., 1925; 39; 1 map
  - foto's van de voorgevel (boven) en linkerzijgevel, 1925, 141; 2 foto's
  - foto's van de vestibule gezien naar de traphal (boven) en van de leeszaal (onder), 1925, 142; 2 foto's
  - foto's van de schrijfzaal en van de gezelschapszaal, 1925, 143; 2 foto's
- Landhuis met garage "Hoog Wildrust" te Wassenaar voor de heer Th.M.R.Wentgas., 1925; 40; 1 map
  - foto voorgevel (dichtbij)., 155
  - foto voorgevel (op een afstand)van rechts gezien., 156
  - foto voorgevel (op een afstand van links gezien., 157
  - foto achtergevel., 158
  - foto achter- en linkerzijgevel., 159
  - foto rechterzijgevel., 160
  - foto rechterzijgevel, detail hoofdingang., 161
  - foto hal gezien naar terras., 162
  - foto hal gezien naar eetkamer., 163
  - foto voorgevel garage., 164
  - foto voorgevel., 165
  - foto hal gezien naar terras., 166
  - blad uit bouwkundig weekblad met twee foto's en plattegronden., 167
  - bouwtekening (plattegronden)., 168
  - plattegrond (bruindruk)., 169
- Arbeiderswoningen te Tuindorp-Heijplaat, Rotterdam in opdracht van de Rotterdamse Droogdok Maatschappij., 1925; 41; 1 map
  - foto woningen aan de Rondolaan., 165
  - plattegronden (bruindruk)., 166
- Gereformeerde kerk te Tuindorp Heijplaat, Rotterdam (Rotterdamse Droogdok Maatschappij)., 1925; 42; 1 map
  - foto voorgevel., 169
  - foto voor- en linkerzijgevel., 170
  - exterieurfoto gezien naar Alcorplein., 171
  - interieurfoto gezien naar galerij., 172
  - interieurfoto gezien naar orgelfront (kansel dichtbij., 173
  - interieurfoto gezien naar orgelfront (kansel in de verte)., 174
  - bouwtekening blad 1 gedateerd 9 maart 1925., 175
  - bouwtekening blad 2 gedateerd 9 maart 1925., 176
  - revisietekening genummerd 705 gedateerd jan.1926., 177
- Villa aan de Tobias Asserlaan in Park Zorgvliet te 's-Gravenhage voor de heer N.van Wijk., 1925; 43; 1 map
  - foto voorgevel., 166
  - foto hal., 167
  - foto salon., 168
  - bouwtekening blad nr 1 dd. 21 februari 1925., 169
  - bouwtekening blad nr 2 dd. 21 februari 1925., 170
  - bouwtekening blad nr 3 dd. 21 februari 1925., 171
  - bouwtekening blad nr 4 dd. 21 februari 1925., 172
  - bouwtekening blad nr 5 dd. 21 februari 1925., 173
  - bouwtekening, wijzigingsblad dd. 12 maart 1925., 174
  - situatie en rioleringsplan dd. 21 december 1925., 175
  - revisietekening dd. januari 1926., 176
- Villa te Leiden voor Prof.Jhr.Mr.W.J.M.van Eysinga., 1926; 44; 1 map
  - foto voor- en linkerzijgevel., 175
  - foto achter- en linkerzijgevel (van dichtbij)., 176
  - foto achter- en linkerzijgevel (inde verte)., 177
  - foto traphal., 178
  - foto woonkamer., 179
  - bouwtekening blad nr 1 dd. 17 maart 1926., 180
  - bouwtekening blad nr 2 dd. 17 maart 1926., 181
  - bouwtekening blad nr 3 dd. 17 maart 1926., 182
  - bouwtekening blad nr 4 dd. 17 maart 1926., 183
  - bouwtekening blad nr 5 dd. 17 maart 1926., 184
  - revisietekening blad 1 dd. 15 januari 1927., 185
  - bouwtekening (aanduiding ligging leidingen)., 186
  - bouwtekening (riolering)., 187
- Bijkantoor van de Centrale arbeidersverzekerings & Depositobank te Rotterdam., 1926; 45; 1 map
  - foto voorgevel., 180
- Landhuis "'t Jachthuis" te Wassenaar voor de heer G.L.J.Holle., 1926; 46; 1 map
  - foto voor- en linkerzijgevel., 181
  - foto rechterzij- en achtergevel., 182
  - foto linkerzijgevel., 183
  - bouwtekening blad nr 1 dd. 19 augustus 1925., 184
  - bouwtekening blad nr 2 dd. 19 augustus 1925., 185
  - bouwtekening blad nr 4 dd. 19 augustus 1925., 186
- Uitbreiding van een school voor L.O. en U.L.O. van het Haagsch Genootschap tot verdediging van de Christelijke Godsdienst, Antonie Duyckstraat 126 te 's-Gravenhage., 1926; 47; 1 map
  - foto gevel., 185
  - foto binnenplaatsgevel., 186
  - foto traphal., 187
  - foto slöjdlokaal [Zw: Handenarbeid]., 188
  - bouwtekening blad nr 1 dd. juni 1926., 189
  - bouwtekening blad nr 2 dd. juni 1926., 190
  - bouwtekening blad nr 3 dd. juni 1926., 191
  - bouwtekening blad nr 4 dd. juni 1926., 192
  - bouwtekening blad nr 7 dd. febr.1932., 193
- Verbouwing van een villa aan de Duinroosweg te 's-Gravenhage voor de heer R.Bruns te Rotterdam., 1927; 48.1-48.2; 1 aquarel en 4 calques
  - Gedeeltelijk geaquareleerde tekening van huis., 48.1
    tekening
  - Calques., 48.2
    - plattegrond 2e verdieping dd. 5 nov.1926., 1
    - tekening bestaande toestand dd. 21 nov.1926., 2
    - tekening gedateerd 20 januari 1927., 3
    - revisietekening gedateerd 12 juni 1927., 4
- Verbouwing van het Gebouw van Kunsten en Wetenschappen te 's-Gravenhage., 1927; 49; 1 enveloppe
  - foto circulatiehal beganegrond., 1
  - foto gang begane grond., 2
  - foto gang en garderobe zaal., 3
  - foto gang bel-étage., 4
  - prentbriefkaart., 5
  - boekje aangeboden t.g.v. de heropening., 6
  - bouwrubriek van het Vaderland dd. 17 sept.1927., 7
- Verbouwing van het Theater aan de Herengracht (Theater van Eduard Verkade) thans bioscooptheater "Odeon" te Den Haag., 1927; 50; 1 enveloppe
  - pagina uit "De Amsterdammer", weekblad voor Nederland van 12 oktober 1913 nr 1894., 1
  - pagina uit de "Panorama" van november 1913., 2
  - pagina uit het Nieuws van de dag van 4 november 1913 3e blad bldz. 9 en 10. (NB Op pagina 9 staat Mr. H.graaf van Hogendorp ter plaatsing in het ARA de nalatenschap van Gijsbert Karel af)., 3
  - Avondblad C uit het Vaderland van 1 oktober 1927., 4
  - boekje aangeboden t.g.v. de heropening., 5
- Bouw portierswoning op landgoed "Rust en Vreugd" te Wassenaar in opdracht van de heer Phs.van Ommeren., 1927; 51; 1 map
  - blauwdruk nr 1 dd. 23 augustus 1927., 1
  - blauwdruk nr 2 dd. 23 augustus 1927., 2
  - blauwdruk nr 4a dd. 23 augustus 1927., 3
- Blauwdrukken van bouwblokken van vermoedelijk Tuindorp Heijplaat, Rotterdam (Rotterdamse Droogdok Maatschappij)., 1927; 52; 1 omslag
  - blauwdruk van bouwblok nr 83 (genummerd 723 dd. 27 april 1927)., 1
  - blauwdruk van bouwblok nr 77 (genunmerd 725 dd. 24 mei 1927, blad 1)., 2
  - blauwdruk van wijziging hoek bouwblok nr 77 ( genummerd 747 dd. 16 juni 1927)., 3
  - blauwdruk (wijziging pakhuis in woonhuis) gedateerd 9 augustus 1927., 4
  - blauwdruk van straatwanden gedateerd 29 september 1927., 5
  - ongedateerde blauwdruk van blok nr 79 genummerd 643 A., 6
- W.A.V.O.-park aan de Schouwweg te Wassenaar in opdracht van de Wilhelmina-Alida stichting., 1928; 53; 1 map
  - foto voorgevel gezien vanuit lunchroom., 215
  - foto voorgevel gezien langs lunchroom., 216
  - foto voorgevel (fragment van het midden)., 217
  - foto achtergevel in de verte., 218
  - foto achtergevel van dichtbij., 219
  - foto achtergevel van links gezien., 220
  - prentbriefkaart van het WAVO-park., 221
  - dubbel van 221., 222-224
  - avondblad D uit het Vaderland van 5 mei 1928., 225
  - overzicht blauwdrukken., 226
  - blauwdruk blad nr 1 dd. 15 januari 1927., 227
  - blauwdruk blad nr 2 dd. 15 januari 1927., 228
  - blauwdruk blad nr 3 dd. 15 januari 1927., 229
  - blauwdruk blad nr 4 dd. 15 januari 1927., 230
  - blauwdruk blad nr 5 dd. 15 januari 1927., 231
  - blauwdruk blad nr 6 dd. 15 januari 1927., 232
  - blauwdruk blad nr 7 dd. 15 januari 1927., 233
  - blauwdruk blad nr 9 dd. 15 januari 1927., 234
  - revisietekening dd. 1 juni 1928 (plan begane grond)., 235
  - revisietekening dd. 1 juni 1928 (gevels)., 236
  - revisietekening dd. 1 juni 1928 (plan 1e verdieping)., 237
  - tekening op linnen van gebouwencomplex ged. 1926., 238
- Bouw van arbeiderswoningen Tuindorp Heijplaat, Rotterdam (Rotterdamse Droogdok Maatschappij)., 1928; 54; 1 map
  - foto woningen gezien naar Alcorstraat., 212
  - foto woningen gezien naar Alcorplein., 213
  - dubbel van 213., 214
  - blauwdruk nr 723 dd. 27 april 1927., 215
  - blauwdruk nr - dd. 27 april 1928., 216
  - blauwdruk nr 802 dd. 27 april 1928., 217
  - blauwdruk nr 808 dd. mei 1928., 218
  - blauwdruk nr 808-809 dd, mei 1928., 219
- Woonhuis te Tuindorp Heijplaat, Rotterdam (Rotterdamse droogdok maatschappij) voor de heer H. Stoopman chef de bureau., 1928; 55; 1 map
  - foto voorgevel., 214
- Blauwdruk van bouwblok 81 Rotterdamse Droogdok Maatschappij. (nr 791, dd. 5 maart 1928)., 56; 1 omslag
- R.K.Kerk te Tuindorp Heijplaat, Rotterdam (Rotterdamse Droogdok Maatschappij)., 1929; 57; 1 map
  - foto's voorgevel gezien vanaf Alcorplein., 221-223
  - foto voorgevel gezien vanuit Neptunesstraat., 224
  - foto priesterkoor gezien vanuit rechterzijbeuk., 225
  - foto doopvont., 226
  - foto priesterkoor en communiebank., 227
  - foto priesterkoor., 228
  - foto hoofdaltaar., 229
  - foto als onder 226., 230
  - foto voorgevel gezien naar Alcorplein., 231
  - bouwtekening blad nr 1 dd. februari 1926., 232
  - bouwtekening blad nr 2 dd. februari 1926., 233
  - bouwtekening blad nr 3 dd. februari 1926., 234
  - verzoekschrift van pastoor P.van Dorp de bouw van zijn kerk te steunen met een bijdrage van fl. o.25., 235